Inventaris van het archief van het Bedrijfschap Frisdranken en Waters, (1948) 1959-2014
Nationaal Archief, Den Haag
- Stukken betreffende bijzondere onderwerpen, 2.
  - Drankenverpakkingen en milieuconvenanten, 2.10.
    - Stukken betreffende verleende ontheffingen van de statiegeldverplichting voor kleine eenmalige PET-flesjes in het kader van de Uitvoeringsbesluiten statiegeld frisdranken en waters 1992 en 1997 en het Delegatiebesluit ontheffingen eenmalige kunststofflessen 1998.., december 1997–juli 2001.; 43
      In het Protocol Producthergebruik van het Convenant Verpakkingen II was vastgelegd onder welke voorwaarden bestaande hervulbare verpakkingen (statiegeldverpakkingen) mochten worden vervangen door eenmalige verpakkingen. Genoemd protocol werd door het BFW zo geïnterpreteerd dat producenten en importeurs van frisdranken en waters een ontheffing van de statiegeldverplichting konden vragen voor kleine eenmalige PET-flesjes mits het afzetvolume van frisdranken en waters in deze verpakking niet de norm overschreed van 2% van de totale afzet in liters per producent of importeur. De ontheffingen zijn alfabetisch gerangschikt op bedrijfsnaam.
    - Verklaringen van producenten van frisdranken, waters en siropen betreffende bestaande productverpakkingscombinaties en verklaringen betreffende binnenlandse afzet in meermalige en eenmalige productverpakkingscombinaties in het kader van het Convenant Verpakkingen II.., januari–augustus 1998.; 437; 1 omslag
    - Stukken betreffende een geschil tussen enerzijds het Ministerie van Volkshuisvesting, Ruimtelijke Ordening en Milieubeheer (VROM) en anderzijds de Vereniging Nederlandse Frisdranken Industrie (NFI) en uitvoeringsorganisatie SVM-PACT betreffende de status van kleine eenmalige PET-flesjes in het kader van Protocol Producthergebruik van het Convenant Verpakkingen II.., februari 1998–mei 2000.; 438; 1 omslag
      Het geschil spitste zich toe op de vraag of het eenmalige 50 cl PET-flesje voor frisdranken en waters een nieuwe dan wel een reeds bestaande verpakking was ten tijde van de ondertekening van het Convenant Verpakkingen II.
    - Handleiding van het Convenant Verpakkingen II.., maart 1998.; 439; 1 omslag
    - Monitoringscijfers ontheffingen 2%-regeling statiegeldvrije PET-flesjes.., mei 1998–november 2001.; 440; 1 omslag
      Bedrijven in het bezit van een ontheffing (zie nr. 441) dienden op kwartaalbasis hun afzetvolume in eenmalige PET-flesjes aan het BFW te rapporteren. De monitoringscijfers zijn alfabetisch gerangschikt op bedrijfsnaam.
    - Stukken betreffende een informatiebijeenkomst op 3 december te Utrecht omtrent de monitoring en rapportageverplichting voortvloeiende uit het Convenant Verpakkingen II.., oktober–december 1998.; 441; 1 omslag
    - Benchmarkrapport inspanningen van het Bedrijfschap Frisdranken en Waters voor het Convenant Verpakkingen II.., 1999.; 442; 1 omslag
    - Monitoringscijfers bovendrempelige ondernemingen in het kader van het Convenant Verpakkingen II, alsmede correspondentie met het Monitoringsinstituut Convenant Verpakkingen (Rijen)., 1999–2002.; 443-446; 4 omslagen
      Ondernemingen die jaarlijks meer dan 50.000 kilogram verpakkingsmateriaal op de Nederlandse markt brachten of die meer dan 4 werknemers hadden, werden aangemerkt als bovendrempelig en hadden een jaarlijkse monitoring en rapportageverplichting. De monitoringscijfers zijn per jaar alfabetisch gerangschikt op bedrijfsnaam.
      - monitoringscijfers 1998, januari–april 1999, 443
      - monitoringscijfers 1999, januari–mei 2000, 444
      - monitoringscijfers 2000, februari–juni 2001, 445
      - monitoringscijfers 2001, januari–april 2002, 446
    - Rapportage enquête bovendrempelige ondernemingen in het kader van het Convenant Verpakkingen II., 1999–2002.; 447-450; 4 omslagen
      Ondernemingen die jaarlijks meer dan 50.000 kilogram verpakkingsmateriaal op de Nederlandse markt brachten of die meer dan vier werknemers hadden, werden aangemerkt als bovendrempelig en hadden een jaarlijkse monitoring en rapportageverplichting. De rapportages zijn per jaar alfabetisch gerangschikt op bedrijfsnaam.
      - rapportage enquête 1998, februari–juni 1999, 447
      - rapportage enquête 1999, januari–mei 2000, 448
      - rapportage enquête 2000, januari–juni 2001, 449
      - rapportage enquête 2001, januari–mei 2002, 450
    - Stukken betreffende een evaluatieonderzoek van het Convenant Cadmiumhoudende Kratten over de periode 1988–1999 door KPMG Milieu N.V. (De Meern).., december 1999–augustus 2000.; 451; 1 omslag
    - Stukken betreffende een onderzoek naar de mogelijkheid om cadmiumhoudende en cadmiumvrije kratten met dezelfde uiterlijke kenmerken van elkaar te onderscheiden door KPMG Environmental Consulting (De Meern).., juni–december 2000.; 452; 1 omslag
    - Monitoringscijfers 2000 onderdrempelige ondernemingen in het kader van het Convenant Verpakkingen II.., januari–oktober 2001.; 453; 1 omslag
    - Stukken betreffende de totstandkoming en uitvoering van het Convenant Verpakkingen III, meer in het bijzonder betreffende het Protocol Producthergebruik en problemen dienaangaande., 2001–2005.; 454-463; 10 omslagen
      - april–juni 2001, 454
      - juli–september 2001, 455
      - oktober–december 2001, 456
      - januari–februari 2002, 457
      - maart– juni 2002, 458
      - september–oktober 2002, 459
      - november–december 2002, 460
      - januari–december 2003, 461
      - januari–december 2004, 462
      - januari–september 2005, 463
  - Voorlichting en Public Relations, 2.11.
    - Foto’s exterieur pand Heemraadssingel 167 Rotterdam.., oktober 1947–december 1991.; 464; 1 omslag
    - Foto’s, contactafdrukken en negatieven van secretaris drs. C.J. Kievit.., 1973–juni 1990.; 465; 1 omslag
    - Foto’s, contactafdrukken en negatieven van personeel secretariaat.., 1990–1993.; 466; 1 omslag
    - Foto’s, contactafdrukken en negatieven van secretaris drs. J.J. Schat.., juni 1990–circa 1996.; 467; 1 omslag
    - Imago-onderzoeken mineraal- en bronwater., december 1991–september 1994.; 468; 1 omslag
      Het betreft een viertal rapporten van jaarlijkse panelonderzoeken uitgevoerd door Petra Wolff en Goos Eilander van Trendbox B.V. (Amsterdam). Het eerste onderzoek (meting oktober–november 1991) is uitgevoerd in opdracht van de Algemene Nederlandse Bond van Frisdrankenfabrikanten en Groothandelaren in Dranken (BBM), de latere onderzoeken (metingen september–oktober 1992, november 1993 en september 1994) zijn uitgevoerd in opdracht van het BFW. De uitkomsten van deze onderzoeken lagen aan de basis van de voorlichtingscampagne Mineraalwater? ’t Kleine flesje! (zie nrs. 502-505).
    - Stukken betreffende een nimmer gerealiseerde informatiefolder van het BFW.., maart 1992–november 1995.; 469; 1 omslag
    - Foto’s en negatieven van een presentatie van het BFW bij de ingebruikname van de nieuwbouw van de Tweede Kamer, Den Haag, Binnenhof, 470
    - 1 omslag, 28 april 1992.
    - Stukken betreffende de voorlichtingscampagne Mineraalwater? ’t Kleine flesje! alsmede stukken betreffende een eventuele vervolgcampagne., 1993–1994.; 471-474; 4 omslagen
      De voorlichtingscampagne was gericht op horecaondernemers en werd begeleid en uitgevoerd door Public Relations Adviesbureau G.J. van Hulzen B.V. (Voorschoten) en DLV Public Relations B.V. (Hoofddorp). Voor een vervolgcampagne werd Van Luyken PR & PA Consultants Benelux (Haarlem) in de arm genomen maar deze vervolgcampagne ging uiteindelijk niet door.
      - februari–juli 1993, 471
      - augustus–september 1993, 472
      - oktober–december 1993, 473
      - januari–september 1994, 474
    - Vergaderstukken van de Commissie Versterking Imago Mineraalwater., maart 1993–november 1994.; 475; 1 omslag
    - Foto’s ten behoeve van de campagnefolder Mineraalwater? ’t Kleine flesje! alsmede foto’s van de presentatie en overhandiging van deze campagnefolder door W. Snijder (voorzitter BFW) aan G. van der Veen (voorzitter Koninklijke Horeca Nederland)., augustus–september 1993.; 476; 1 omslag
    - Stukken betreffende artikelen over mineraal- en bronwater in de jaarlijkse Wijnagenda.., mei 1994–juni 1996.; 477; 1 omslag
    - Stukken betreffende de aanwezigheid van het BFW bij de viering van de Vrede van Munster, Den Haag, Binnenhof, 5 juni 1998.., mei 1997–juni 1998.; 478; 1 omslag
    - Stukken betreffende postmixmisbruik in de horeca.., augustus 1997–december 1998.; 479; 1 omslag
    - Stukken betreffende een onderzoek door de Consumentenbond naar misbruik van postmixinstallaties in de horeca en een voorlichtingscampagne ter bestrijding en voorkoming van dit misbruik.., januari 1999–juni 2000.; 480; 1 omslag
      Inclusief het onderzoeksrapport: Water op terras / Louis van Nieuwland (Den Haag: Consumentenbond, mei 2000). Dit onderzoek werd gefinancierd door het BFW en lag aan de basis van de voorlichtingscampagne Mineraalwater geflest! (zie nr. 511).
    - Stukken betreffende de voorlichtingscampagne Mineraalwater geflest! alsmede stukken betreffende de productie en verspreiding van de Serveerwijzer mineraalwater.., januari 2001–juni 2001.; 481; 1 omslag
      Inclusief originele illustraties in waterverf en Oost-Indische inkt van de Serveerwijzer mineraalwater vervaardigd door Josje van Koppen.
  - Kwaliteitszorg, 2.12.
    - Hygiënecode groothandel in dranken en horecabenodigdheden (1e editie).., januari 1998.; 482; 1 omslag
      De omslag vermeldt tevens: HACCP bij de groothandel in dranken en horecabenodgdheden.
    - Stukken betreffende een onderzoek naar de wenselijkheid van microbiologische richtwaarden voor mobiele biertapinstallaties, vast te leggen in de hygiënecode groothandel in dranken en horecabenodigdheden, alsmede stukken betreffende de Begeleidingscommissie Microbiologische Richtwaarden.., september 1998–augustus 2000.; 483; 1 omslag
    - Stukken betreffende de herziening van de hygiënecode groothandel in dranken en horecabenodigdheden.., oktober 1999–april 2001.; 484
    - Stukken betreffende een enquête onder ingeschreven drankengroothandels naar de implementatie van de hygiënecode groothandel in dranken en horecabenodigdheden.., mei–juli 2000.; 485; 1 omslag
      De enquêteformulieren zijn alfabetisch gerangschikt op bedrijfsnaam.
    - Hygiënecode groothandel in dranken en horecabenodigdheden, 2e editie.., december 2001.; 486; 1 omslag
    - Foto’s van de presentatie en overhandiging van de Hygiënecode groothandel in dranken en horecabenodigdheden (2e editie) door P.P.F. van Stratum (voorzitter BFW) aan R.G. Boekhoven (voorzitter Vereniging van de Nederlandse Groothandel in Dranken en Horecabenodigdheden).., 9 januari 2002.; 487; 1 omslag
  - Ondernemingsraden, 2.13.
    - Stukken betreffende de Bedrijfscommissie voor de Industrie van en de Groothandel in Koolzuurhoudende Alcoholvrije Dranken en de Groothandel in Bier / Bedrijfscommissie Frisdranken., 1962–1999.; 488-489; 2 omslagen
      - juli 1962–december 1975, 488
      - mei 1976–april 1999, 489
    - Stukken betreffende de vaststelling en registratie van reglementen van ondernemingsraden., september 1963–februari 1999.; 490-495; 6 omslagen
      - V.O.F. Drankenindustrie All in Drink-Loots (Ter Aar)–N.V. Handelsvereeniging v/h W. Beijer (Meppel), 490
      - Bottelo N.V. / B.V. (Schiedam etc.), 491
      - The Coca-Cola Export Corporation Holland Branch (Amsterdam) / Nederlandse Coca-Cola Bottelmaatschappij B.V. (Schiedam etc.) / Coca-Cola Beverages Nederland B.V. (Schiedam etc.), 492
      - Edelaar & Zonen N.V. (Voorschoten)–Riedel Limonadefabrieken N.V. (Leiden etc.), 493
      - Groothandel Santing & Wouwenaar B.V. (Emmen)–Soft Drink International B.V. (Heerlen), 494
      - N.V. Handelmaatschappij v/h J.C. Tims (Rottersam)–Zijerveld’s Limonade-Industrie N.V. (Alphen aan den Rijn), 495
    - Stukken betreffende de Verordening delegatie ondernemingsraden., november 1963–april 1972.; 496; 1 omslag
    - Stukken betreffende bemiddeling door de Bedrijfscommissie Frisdranken in geschillen van ondernemingsraden., mei 1991–juni 1999.; 497; 1 omslag
      Het betreft stukken inzake een geschil over de geldigheid van ondernemingsraadverkiezingen bij Vrumona B.V. te Bunnik (mei 1991–februari 1992), stukken over een bedrijfskledingregeling bij Frisdranken Industrie Winters B.V. te Maarheeze (mei 1994–november 1995) en stukken over een korting op de eindejaarsuitkering bij Frisdranken Industrie Winters B.V. te Maarheeze (maart–juni 1999).
    - Stukken betreffende de opheffing van de Bedrijfscommissie Frisdranken en de overheveling van taken en bevoegdheden naar de Bedrijfscommissie Voeding., augustus 1998–januari 2000.; 498; 1 omslag
  - Arbeidsomstandigheden, scholing en overige werknemersbelangen, 2.14.
    - Beroepenstructuur en scholingsbehoefte in de frisdrankenindustrie en de groothandel in frisdranken en bier / R.F. de Vries (Amsterdam: Marktplan Adviesgroep B.V.)., oktober 1991.; 499; 1 omslag
      Het betreft een studie uitgevoerd in opdracht van de Stichting Opleidingsinstituut voor de Distributie (OVD, Woerden) die weer handelde in opdracht van het Bedrijfschap Frisdranken.
    - Stukken betreffende een voorlichtingsbijeenkomst over beheersing en registratie van ziekteverzuim en wijzigingen in Ziektewet en Wet op de Arbeidsongeschiktheidsverzekering (WAO).., november 1991.; 500; 1 omslag
      Deze bijeenkomst werd georganiseerd samen met de Algemene Nederlandse Bond van Frisdrankenfabrikanten en Groothandelaren in Bier (BBM) en vond plaats op 26 november 1991 in Hotel Mercure, Nieuwegein.
    - Functieonderzoek in de frisdrankenindustrie (Woerden: OVD Groep).., november 1991–februari 1992.; 501; 1 omslag
      Inclusief bijlagen: Activiteitenoverzicht frisdrankenindustrie (november 1991) en Scholingsactieplan ten behoeve van de frisdrankenindustrie (februari 1992).
    - Functieonderzoek in de groothandel in dranken (Woerden: OVD Groep).., november 1991–februari 1992.; 502; 1 omslag
      Inclusief bijlage: Scholingsactieplan ten behoeve van de groothandel in dranken (februari 1992). De bijlage Activiteitenoverzicht groothandel in dranken (november 1991) ontbreekt.
    - Opleidingencatalogus frisdrankenindustrie (Woerden: OVD Groep).., februari 1992.; 503; 1 omslag
      Het betreft een losbladig overzicht van opleidingen en cursussen, oorspronkelijk gebundeld in een ringband, in het kader van een onderzoek naar de scholingsbehoefte in de frisdrankenindustrie.
    - Opleidingencatalogus groothandel in dranken (Woerden: OVD Groep).., februari 1992.; 504; 1 omslag
      Het betreft een losbladig overzicht van opleidingen en cursussen, oorspronkelijk gebundeld in een ringband, in het kader van een onderzoek naar de scholingsbehoefte in de drankengroothandel.
    - Basiscursus frisdrankenindustrie (Helmond: SBK)., 1992; 505-506; 2 omslagen
      - Produktietechniek, 505
      - Machinetechniek, 506
        Het betreft een losbladige uitgave, oorspronkelijk gebundeld in twee kunststof ringbanden.
    - Schakelcursus [voor de] frisdrankenindustrie (Woerden: OVD Groep)., juni 1992.; 508; 1 omslag
      Het betreft een cursus plus docentenhandleiding.
    - Klantgericht denken en handelen voor de groothandel in dranken (Woerden: OVD Groep).., augustus 1992.; 509; 1 omslag
    - Stukken betreffende de productie en financiering van het Arbo-werkboek voor de Nederlandse groothandel in dranken en horecabenodigdheden.., oktober 1993–oktober 1994.; 510; 1 omslag
    - Foto’s van het arbozorgproject drankengroothandel.., december 1993–januari 1994.; 511; 1 omslag
    - Arbo-werkboek voor de Nederlandse groothandel in dranken en horecabenodigdheden (Rotterdam: BFW; Amsterdam: ArboNed N.V.).., november 1994.; 512; 1 omslag
      Het betreft een losbladige uitgave, oorspronkelijk gebundeld in een kunststof ringband.
    - Stukken betreffende een omscholings/werkgelegenheidsproject voor magazijnmedewerker, heftruckchauffeur en chauffeur in de drankengroothandel in samenwerking met het Dienstenbureau Groothandel (Geldermalsen) / Bureau Personeelsdiensten Groothandel B.V. (Tiel) en de Stichting Opleidingsfonds Groothandel (Zoetermeer).., november 1994–juni 1997.; 513; 1 omslag
      Inclusief foto’s van groepjes cursisten uit 1995 en 1996. De makers van deze foto’s zijn niet met name bekend.
    - Stukken betreffende de totstandkoming van een scholingsactieplan voor de frisdrankenindustrie.., januari 1995–augustus 1996.; 514; 1 omslag
    - Stukken betreffende een telefonische enquête onder ingeschreven drankengroothandels naar de bekendheid met het Arbo-werkboek voor de Nederlandse groothandel in dranken en horecabenodigdheden en het gebruik van dit werkboek bij het uitvoeren van een risico-inventarisatie en –evaluatie (RI&E) alsmede stukken betreffende een pilot-project RI&E, juli 1995–maart 1996.; 515; 1 omslag
    - Foto’s plus negatieven van een voorlichtingsbijeenkomst over Ziektewet en arbozorg, 29 november 1995.; 516; 1 omslag
      Deze bijeenkomst vond plaats in Hotel Mercure, Nieuwegein. De maker van de foto’s is niet met name bekend.
    - Stukken betreffende de productie van de videoband Veilig werken bij de produktie van frisdranken.., december 1995–september 1996.; 517; 1 omslag
    - Aanvullende module HACCP (Helmond: SBK), juni 1996.; 518; 1 omslag
      Het betreft een latere aanvulling op het deel Productietechniek van de Basiscursus frisdrankenindustrie (zie nr. 546).
    - Stukken betreffende de productie en financiering van de Cursus analyse van problemen in de frisdrankenindustrie alsmede stukken van de op deze zogenaamde APF-cursus gebaseerde bedrijfstrainingen.., oktober 1996–juli 2001.; 519; 1 omslag
    - Stukken betreffende de productie van een handleiding voor het opstellen van een bedrijfsnoodplan ten behoeve van de Nederlandse groothandel in dranken en horecabenodigdheden.., maart–juni 1997.; 520; 1 omslag
    - Cursus analyse van problemen in de frisdrankenindustrie / Paul P.M. Willockx (Helmond: SBK)., oktober 1997.; 521; 1 omslag
    - Stukken betreffende de productie van de videoband Veilig werken in groothandels voor dranken en horecabenodigdheden.., november 1997–januari 1998.; 522; 1 omslag
      Inclusief foto van presentatie en overhandiging van deze videoband door W. Snijder (voorzitter BFW) aan H.J. Geurtsen (voorzitter van de Vereniging van de Nederlandse Groothandel in Dranken en Horecabenodigdheden). Deze foto is vervaardigd door Fotoflex (Den Haag).
    - Stukken betreffende een omscholings/werkgelegenheidsproject voor magazijnmedewerker en chauffeur in de drankengroothandel in samenwerking met de Stichting Opleidingsfonds Groothandel (Gouda).., januari 1998–april 1999.; 523; 1 omslag
    - Stukken betreffende de actualisering van het Arbo-werkboek voor de Nederlandse groothandel in dranken en horecabenodigdheden.., augustus 1998–december 1999.; 524; 1 omslag
    - Stukken betreffende de productie van werkdrukmeters voor de frisdrankenindustrie en de groothandel in dranken en horecabenodigdheden.., augustus 1998–maart 2001.; 525; 1 omslag
      Inclusief foto’s van presentatie en overhandiging van de Werkdrukmeter voor de drankengroothandel door P.P.F. van Stratum (voorzitter BFW) aan R.G. Boekhoven (voorzitter van de Vereniging van de Nederlandse Groothandel in Dranken en Horecabenodigdheden). De maker van de foto’s is niet met name bekend. Bevat tevens originele illustraties in waterverf en Oost-Indische inkt voor beide werkdrukmeters door Josje van Koppen
    - Korte checklist voor de frisdranken en waters-, wijn- en gedistilleerdbranche: 1e fase (Rotterdam: BFW; Den Haag: Productschap Wijn; Schiedam: Produktschap voor Gedistilleerde Dranken).., juli 1999.; 526; 1 omslag
      Het betreft een checklist voor een risico-inventarisatie en –evaluatie (RI&E) in de drankengroothandel. Aangezien deze checklist tevens bestemd was voor de gespecialiseerde wijn- en gedistilleerdgroothandel betrof het een co-productie van de drie betrokken bedrijfs- en productschappen.
    - Arbo-werkboek voor de frisdranken en waters-, wijn- en gedistilleerdbranche: 2e fase (Rotterdam: BFW; Den Haag: Productschap Wijn; Schiedam: Produktschap voor Gedistilleerde Dranken).., juli 1999.; 527; 1 omslag
      Het betreft een actualisering van het Arbo-werkboek voor de Nederlandse groothandel in dranken en horecabenodigdheden (zie nr. 556). Aangezien dit werkboek tevens bestemd was voor de gespecialiseerde wijn- en gedistilleerdgroothandel betrof het een co-productie van de drie betrokken bedrijfs- en productschappen.
    - Foto van de presentatie en overhandiging van het Arbo-werkboek voor de frisdranken en waters-, wijn- en gedistilleerdbranche door drs. J.P.A. Gruijters (voorzitter Produktschap voor Gedistilleerde Dranken) aan drs. Ing. P.J. Huijzendveld (algemeen directeur Arbeidsinspectie)., 19 augustus 1999.; 528; 1 omslag
    - Arbo-alert?: quick scan arbo-evaluatie / Anja Berkelaar (Rotterdam: Firm Talk).., 30 oktober 2001.; 529; 1 omslag
  - Overige aangelegenheden, 2.15.
    - Stukken betreffende de totstandkoming van de publiekrechtelijke bedrijfsorganisatie., september 1948–november 1950.; 530; 1 omslag
      Deze stukken zijn afkomstig uit het archief van de Algemene Nederlandse Bond van Bierhandelaren en Mineraalwaterfabrikanten (BBM).
    - Stukken betreffende de nimmer gerealiseerde vorming van een Bedrijfschap voor de groothandel in alcoholhoudende en alcoholvrije dranken., december 1949–februari 1951.; 531; 1 omslag
      Deze stukken zijn afkomstig uit het archief van de Algemene Nederlandse Bond van Bierhandelaren en Mineraalwaterfabrikanten (BBM). Het genoemde bedrijfschap zou een voortzetting moeten zijn van de tijdens de oorlog gevormde Vakgroep groothandel in alcoholhoudende en alcoholvrije dranken en zou zich niet alleen moeten uitstrekken tot de groothandel in bier en frisdranken maar ook tot de groothandel in gedistilleerd en likeuren en de groothandel in wijn.
    - Stukken betreffende de oprichting van het bedrijfschap., maart 1955–februari 1960.; 532; 1 omslag
    - Stukken betreffende het Vestigingsbesluit Mineraalwaterbedrijf 1959 en het Erkenningsreglement groothandel in bier en gazeusedranken.., december 1958–mei 1984.; 533; 1 omslag
    - Stukken betreffende de totstandkoming van de verkorte naam Bedrijfschap Frisdranken., maart 1959–september 1963.; 534; 1 omslag
    - Stukken betreffende de nimmer geëffectueerde prijsverordenende bevoegdheid van het bedrijfschap en de nimmer bijeengekomen Adviescommissie Prijsverordening Frisdranken.., juni 1959–maart 1980.; 535; 1 omslag
    - Correspondentie met de Adviescommissie Warenwet.., april 1960–oktober 1974.; 536; 1 omslag
    - Stukken betreffende de nimmer geëffectueerde bevoegdheid van het bedrijfschap tot het regelen van verkoop-, leverings- en betalingsvoorwaarden.., maart–juni 1961.; 537; 1 omslag
    - Stukken betreffende de Drank- en Horecawet.., januari 1962–juni 1967.; 538; 1 omslag
    - Stukken betreffende (kritiek op) het functioneren van de publiekrechtelijke bedrijfsorganisatie.., juli 1963–maart 1986.; 539; 1 omslag
    - Stukken betreffende de Stichting Ontwikkelings- en Saneringsfonds voor het Midden- en Kleinbedrijf (Amsterdam) en een mogelijke herstructurering van de bedrijfstak drankengroothandel.., januari 1966–juli 1972.; 540; 1 omslag
    - Stukken betreffende een discussie met dragende organisaties aan werknemerszijde over de toekomst van het bedrijfschap.., januari–december 1969.; 541; 1 omslag
      Inclusief een handgeschreven overzicht van werkzaamheden van het bedrijfschap sinds de oprichting alsmede een inhoudsopgave van de tot dan verschenen jaarverslagen.
    - Stukken betreffende een nimmer uitgevoerd structuuronderzoek in de bedrijfstakken frisdrankenindustrie en drankengroothandel.., circa 1971–circa 1974.; 542; 1 omslag
    - Stukken betreffende de Wet op de accijns van alcoholvrije dranken (frisdrankenaccijns).., oktober 1971–november 1981.; 543; 1 omslag